【裁判字號】    89,上易,1089
【裁判日期】    890725
【裁判案由】    恐嚇
【裁判全文】
臺灣高等法院臺中分院刑事判決                  八十九年度上易字第一八九號
    上訴人  即
    被      告  乙○○
    選任辯護人  楊玉珍
右上訴人因恐嚇案件，不服臺灣彰化地方法院八十九年度易字第五十四號中華民國八
十九年三月三日第一審判決（起訴案號：臺灣彰化地方法院檢察署八十八年度偵字第
四一一三號），提起上訴，本院判決如左：
      主  文
原判決撤銷。
乙○○無罪。
      理  由
一、公訴意旨略以：被告乙○○擔任鄰長，因不滿戊○○興建違章建築，堵塞公用排
    水溝，致附近居民受害，竟於民國 (下同 )八十七年十二月十八日上午十一時四
    十五分許，騎乘機車至彰化縣田中鎮○○路一八０之一號戊○○所經營之代書事
    務所門前，恐嚇戊○○（閩南語發音）：「你要提出告我，都無效啦，我如有罪
    ，我甘願把牙齒打掉，來跟你含陽具。你千萬別惹我捉狂，否則會走頭無路，要
    給你死」等語後揚長而去，因認被告犯有刑法第三百零五條之恐嚇危害安全罪嫌
  云云。
一、按犯罪事實應依證據認定之，無證據不得推定其犯罪事實，刑事訴訴法第一百五
    十四條定有明文，訊據被告乙○○，堅決否認犯罪，辯稱：伊僅係據報前往處理
    而已，並未恐嚇告訴人等語，本件公訴人認被告犯罪，不外以告訴人戊○○之指
    訴及證人己○○之證述為據，惟查告訴人於八十八年初，向台灣彰化地方法院自
    訴被告於八十七年十月二十四日、十月二十八日、十一月十八日、十一月三十日
    破壞其鐵門門鎖、侵入住宅挖水溝、破壞圍牆等犯行 (彰化地方法院八十八年度
    自字第一號 )，何以不就本案併提自訴，卻於八十八年四月十三日始提起告訴，
    與常情有違，次查告訴人於本院八十九年五月二十四日訊問時陳稱：被告恐嚇當
    日，曾以電話向田中派出所報案，經本院函詢後，據彰化縣警察局田中分局以八
    十九田警刑字第○一四一九三號覆稱：八十七年十二月十八日，田中派出所並未
    受理告訴人被恐嚇之電話報案，尚難以告訴人之指訴為被告犯罪之憑據，再查告
    訴人於告訴狀中載述：證人己○○當日係至事務所詢問土地測量問題，才目睹被
    告恐嚇，證人己○○於八十八年四月二十三日偵查中檢察官訊問，去年十二月十
    八日有到告訴人事務所否時，答稱：有，去向他請教土地測量之事，於本院八十
    九年六月九日訊問時，證人己○○證述：當日係去請教土地事，問伊之土地過戶
    給小孩，應如何辦等語，告訴人陳稱：那日己○○何事來問伊，是測量或其他問
    題伊忘了等語，就證人己○○當日究因何事至告訴人處，所述前後顯有不合，亦
    難以證人己○○之證述為不利被告之認定，未查證人丙○○於原審審理時結稱：
    八十七年十二月十八日當天，告訴人以東西將水溝堵起來，而發生爭吵，在水溝
    旁有圍很多人，乙○○並未以起訴書所載：「你要提出告我，都無效啦，我如有
    罪，我甘願把牙齒打掉，來跟你含陽具。你千萬別惹我捉狂，否則會走頭無路，
    要給你死」等語恐嚇告訴人，因很少在近中午時間爭吵，所以伊記得等語，於本
    院審理中具結後仍為同一證述，另證人丁○○、翁宗敏、蔡碧玲、蔡芳蘭等於原
    審中亦均結稱：被告並未恐嚇告訴人等語，有筆錄在卷可稽，綜上所述，被告所
    辯尚堪採信，此外復查無其他積極證據足認被告有恐嚇之情事，原審未詳加審酌
    告訴人之指訴及證人己○○之證述有無瑕庛，既告訴人另案自訴被告毀損犯行 (
    彰化地方法院八十八年度自字第一號 )案係八十八年三月十六日第一次開庭 (有
    告訴人之陳述在卷可參)，在此之前被告並不知被訴情事，以被告初於偵查中供
    述，當天伊沒去告訴人之事務所，無恐嚇告訴人，無提及二人當天是否因事衝突
    有證人在場可證，嗣後才請求傳訊證人丙○○等人為證，而證人係附近附近居民
    ，本即與被告立場相同，認證言明有附和偏頗被告之嫌，而未加採信，遽認被告
    犯罪，判處拘役十五日，即有未洽，上訴人上訴否認犯罪有理由，應由本院將原
    審判決撤銷，另為被告無罪之諭知。
三、據上論斷，應依刑事訴訟法第三百六十九條第一項前段、第三百六十四條、第三
    百零一條第一項，判決如主文。
本案經檢察官甲○○到庭執行職務。
中      華      民      國    八十九      年      七      月   二十五   日
                              臺灣高等法院臺中分院刑事第九庭
                                    審判長法  官  胡  森  田
                                          法  官  趙  春  碧
                                          法  官  康  應  龍
右正本證明與原本無異。
不得上訴。
                                          書記官  陳  明  珠
中      華      民 國    八十九      年      七      月   二十七   日
                                                                        Ｋ


司法院資訊處製作；財團法人民間司法改革基金會備份。
